

# **BRU MAS RIBERA**

Ingénieur Frontend & UX de Barcelone. Basé à Meiringen, Suisse

8+ années d'expérience professionnelle

Site web

## **COMPÉTENCES & OUTILS**

Langues TypeScript, JavaScript, Python **Frontend** React, Next.js, Vue, Tailwind CSS Backend Node.js, Django, Supabase

**Outils UX** Figma, Storybook, Recherche utilisateur

#### À PROPOS DE MOI

Ingénieur en informatique spécialisé en développement web avec 6 ans d'expérience en Frontend et 3 ans en Backend. Designer UX avec 3 ans d'expérience.

Livraison réussie d'une preuve de concept financée par l'ESA,

coordination de consortiums internationaux.

#### **EXPÉRIENCE PROFESSIONNELLE**

2014 - Présent • À distance

## Fondateur & Chef de projet | Open Huts, plateforme de réservation de cabanes nature

Trouver des endroits cachés pour dormir en pleine nature. Aider à protéger la nature en en profitant. Recherche utilisateur, prototypage, tests utilisateurs, interfaces hi-fi avec Figma et implémentation avec React, Next.js, TypeScript, Supabase

2021 - 2024 • À distance

#### Ingénieur Frontend & UX | Moodle, plateforme d'apprentissage ouverte

Développement de MoodleNet, un réseau pour partager et organiser des ressources éducatives ouvertes. Utilisation de React, Figma, Design UX, Open Source, Technologie éducative

2020 • Lausanne, Suisse

#### Designer d'expérience utilisateur | Oberalp Group, Pomoca

Refonte des interfaces de production du leader mondial des peaux de ski de randonnée, Pomoca. Entretiens comportementaux, tests d'utilisabilité, design UX, interfaces de production

2017 – 2018 • À distance

#### Développeur Web Junior | Pix4D, photogrammétrie pour la construction et l'agriculture

Développement d'une plateforme cloud pour télécharger, traiter et analyser des modèles 3D à partir d'images de drones. Angular 4, RxJS, plateforme cloud, modélisation 3D, technologie des drones

## **FORMATION**

2020 - 2021

**MBA** 

ThePowerMBA

2020

Conception d'expérience utilisateur

Udacity

2014 - 2018

Licence en informatique

Université de Barcelone

2014 - 2018

Architecture

UPC, Barcelone

#### **LANGUES**

C2: Anglais, Français • Natif: Espagnol, Catalan

C1: Italien • B1: Allemand, Portugais

#### **CENTRES D'INTÉRÊT**

Développement commercial

Restauration de l'environnement

# **COMPÉTENCES**

Accompagnateur en montagne UIMLA

Recherche et tests utilisateurs

#### CONTACT

☑ Email in LinkedIn ♀ GitHub ⊕ bru.masribera.com